---
title: "Informe"
author: "Alfredo Quezada"
date: '2022-09-07'
output: html_document
---

```{r setup, include=FALSE}
knitr::opts_chunk$set(echo = TRUE)
```

# Analisis exploratorio de la categoria y de la colunma texto: 

```{r}
library(wordcloud2)
library(ggplot2)


#lectura y limpieza del data set 
data<- read.csv('train.csv')

data$text<-gsub("#[A-Za-z0-9]+|@[A-Za-z0-9]+|\\w+(?:\\.\\w+)*/\\S+", "", data$text)
data$text<-toupper(data$text)
data$text<-gsub("HTTP://","",data$text)
data$text<-gsub("HTTPS://","",data$text)
data$text<-gsub("[^\x01-\x7F]", "",data$text)
data$text<-gsub("B&amp;N", "",data$text)
data$text<-gsub("#", "",data$text)
data$text<-gsub('(s+)(A|AN|AND|THE|I)(s+)', '', data$text)
data$text<-gsub(':', '', data$text)
data$text<-gsub("'", '', data$text)
data$text<-gsub("--|", '', data$text)
data$text<-gsub('[[:punct:]]', '', data$text)
data$text<-gsub('http",1', '', data$text)
data$text<-gsub('http', '', data$text)
data$text<-gsub('http",0', '', data$text)
data$text<-gsub(' ",0 ', '', data$text)
data$text<-gsub(' ",1 ', '', data$text)
data$id<-toupper(data$id)
data$keyword<-toupper(data$keyword)
data$location<-toupper(data$location)
data[data == ""]<-NA

# Frecuencia de los tweets categorizados como NO CATASTROFICOS
freq<-table(data$keyword, useNA = 'no')


# Nube de palabras de esa categoria
wordcloud2(data = freq, size = 0.15, shape = "cloud",
           color="random-dark", ellipticity = 0.5)


# Histograma
hist(x = freq, main = "Histograma De Palabras Más Repetidas", 
     xlab = "Frecuencia", ylab = "",
     col = "ivory")
no_disaster<-subset(x = data, subset = target == 0, select = c("keyword"))
freq_no_disaster<-table(no_disaster$keyword)
tabla_ordenada1<-freq_no_disaster[order(freq_no_disaster, decreasing = TRUE, na.last = TRUE)]


#View(tabla_ordenada1)
h1<-head(tabla_ordenada1)
h1<-as.data.frame(h1)


# Nube de palabras categorizadas como NO DESASTRES
wordcloud2(data = freq_no_disaster, size = 0.2, shape = "cloud",
           color="random-dark", ellipticity = 0.5)


# Grafica de las palabras claves de NO DESASTRES
ggplot(data=h1, aes(x=Var1, y=Freq, fill=Var1)) +
  geom_bar(stat="identity", position=position_dodge())+
  geom_text(aes(label=as.integer(Freq)), vjust=1.6, color="black",
            position = position_dodge(0.9), size=3.5)+
  labs(title="No Disaster Tweets",x='Palabra', y="Frecuencia")+
  theme(legend.position="none")
disaster<-subset(x = data, subset = target == 1, select = c("keyword"))
freq_disaster<-table(disaster$keyword)
tabla_ordenada2<-freq_disaster[order(freq_disaster, decreasing = TRUE, na.last = TRUE)]
h2<-head(tabla_ordenada2)
h2<-as.data.frame(h2)


# Grafica de las palabras claves categorizadas como DESASTRES
ggplot(data=h2, aes(x=Var1, y=Freq, fill=Var1)) +
  geom_bar(stat="identity", position=position_dodge())+
  geom_text(aes(label=as.integer(Freq)), vjust=1.6, color="black",
            position = position_dodge(0.9), size=3.5)+
  labs(title="Disaster Tweets",x='Palabra', y="Frecuencia")+
  theme(legend.position="none")


# Nube de palabras claves categorizadas como DESASTRES
wordcloud2(data = freq_disaster, size = 0.2, shape = "cloud",
           color="random-dark", ellipticity = 0.5)

#############################################################################################################

```




```{r include=FALSE}
## Analisis exploratorio de la columna text
### Analisis de texto
library("tm")
library("SnowballC")
library("wordcloud")
library("RColorBrewer")
library("syuzhet")
library("ggplot2")
data<- read.csv('train.csv')
# Limpieza del texto
data$text<-gsub("#[A-Za-z0-9]+|@[A-Za-z0-9]+|\\w+(?:\\.\\w+)*/\\S+", "", data$text)
data$text<-toupper(data$text)
data$text<-gsub("HTTP://","",data$text)
data$text<-gsub("HTTPS://","",data$text)
data$text<-gsub("[^\x01-\x7F]", "",data$text)
data$text<-gsub("B&amp;N", "",data$text)
data$text<-gsub("#", "",data$text)
data$text<-gsub('(s+)(A|AN|AND|THE|I)(s+)', '', data$text)
data$text<-gsub(':', '', data$text)
data$text<-gsub("'", '', data$text)
data$text<-gsub("--|", '', data$text)
data$text<-gsub('[[:punct:]]', '', data$text)
data$id<-toupper(data$id)
data$keyword<-toupper(data$keyword)
data$location<-toupper(data$location)
data[data == ""]<-NA
TextDoc <- Corpus(VectorSource(data$text))
toSpace <- content_transformer(function (x , pattern ) gsub(pattern, " ", x))
TextDoc <- tm_map(TextDoc, toSpace, "/")
TextDoc <- tm_map(TextDoc, toSpace, "@")
TextDoc <- tm_map(TextDoc, toSpace, "\\|")
TextDoc <- tm_map(TextDoc, content_transformer(tolower))
TextDoc <- tm_map(TextDoc, removeNumbers)
TextDoc <- tm_map(TextDoc, removeWords, stopwords("english"))
TextDoc <- tm_map(TextDoc, removeWords, c("like", "just", "get",'will','new','now','via','dont','one')) 
TextDoc <- tm_map(TextDoc, removePunctuation)
TextDoc <- tm_map(TextDoc, stripWhitespace)
TextDoc <- tm_map(TextDoc, stemDocument)
TextDoc_dtm <- TermDocumentMatrix(TextDoc)
dtm_m <- as.matrix(TextDoc_dtm)
dtm_v <- sort(rowSums(dtm_m),decreasing=TRUE)
dtm_d <- data.frame(word = names(dtm_v),freq=dtm_v)

```





```{r}
#Palabras mas usadas o frecuentes 
head(dtm_d)
```

Como podemos ver, la palabra **fire**, es la que se encuentra en primer lugar, como la que se mas encuentra, seguida la palaba **amp** y sigue la palabra **bomb**



```{r}
#  Grafico de las palabras mas frecuentes:
barplot(dtm_d[1:10,]$freq, las = 2, names.arg = dtm_d[1:10,]$word,
        col ="lightgreen", main ="Top 10 palabras mas frecuentes",
        ylab = "Frecuencia")
set.seed(1234)
wordcloud(words = dtm_d$word, freq = dtm_d$freq, min.freq = 5,
          max.words=100, random.order=FALSE, rot.per=0.40, 
          colors=brewer.pal(8, "Dark2"))

```

 Visto de una forma mucho mas visual, esta seria la grafica de las palabras que se encuentran como mas frecuentes, en concreto las 10 primeras palabras. 


```{r include=FALSE}

findAssocs(TextDoc_dtm, terms = c("fire","amp","bomb"), corlimit = 0.25)			
findAssocs(TextDoc_dtm, terms = findFreqTerms(TextDoc_dtm, lowfreq = 50), corlimit = 0.25)
# regular sentiment score using get_sentiment() function and method of your choice
# please note that different methods may have different scales
syuzhet_vector <- get_sentiment(data$text, method="syuzhet")
# see the first row of the vector
head(syuzhet_vector)
# see summary statistics of the vector
summary(syuzhet_vector)
# bing
bing_vector <- get_sentiment(data$text, method="bing")
head(bing_vector)
summary(bing_vector)
#affin
afinn_vector <- get_sentiment(data$text, method="afinn")
head(afinn_vector)
summary(afinn_vector)
#compare the first row of each vector using sign function
rbind(
  sign(head(syuzhet_vector)),
  sign(head(bing_vector)),
  sign(head(afinn_vector))
)
d<-get_nrc_sentiment(data$text)
# head(d,10) - to see top 10 lines of the get_nrc_sentiment dataframe
head (d,10)
#transpose
td<-data.frame(t(d))
#The function rowSums computes column sums across rows for each level of a grouping variable.
td_new <- data.frame(rowSums(td[2:253]))
#Transformation and cleaning
names(td_new)[1] <- "count"
td_new <- cbind("sentiment" = rownames(td_new), td_new)
rownames(td_new) <- NULL
td_new2<-td_new[1:8,]

```



```{r}
#Grafico de sentimientos 
barplot(
  sort(colSums(prop.table(d[, 1:8]))), 
  horiz = TRUE, 
  cex.names = 0.7, 
  las = 1, 
  main = "Emociones", xlab="Porcentaje"
)


```



Al final podemos observar que el sentimiento que mayor influencia tiene, o mayor incidencia se encuentra, es el del miedo, seguido de la tristeza, el enojo, la confianza y demas sentimientos, el miedo y la tristreza realmente si no analizamos desde un punto de vista un poco desapacionado, tiene sentido que sean los que mas se encuentren, ya que si lo pensamos en una red social como twitter, donde la mayoria de personas se expresa, es normal encontrar este tipo de sentimiento como los principales. 

